【裁判字號】    97,易,65
【裁判日期】    970227
【裁判案由】    竊盜
【裁判全文】
臺灣臺北地方法院刑事判決                97年度易字第65號
公  訴  人  臺灣臺北地方法院檢察署檢察官
被      告  甲○
上列被告因竊盜案件，經檢察官聲請以簡易判決處刑（96年度偵
字第第22854號），本院認不宜以簡易判決處刑，改依通常程序
審理，判決如下：
    主  文
甲○竊盜，處拘役伍拾日，如易科罰金，以新臺幣壹仟元折算壹
日。
    事  實
一、甲○於民國96年8月24日5時28分，至臺北市○○區○○街18
    182號統一超商門市購物，竟意圖為自己不法之所有，趁店
    員乙○○疏於注意之際，竊取統一超商所有陳列販賣之伯朗
    藍山咖啡2瓶及不詳數量冰品，得手後藏放於自己所攜帶之
    深色側背包內，僅對於報紙及臨櫃購買之煙品付款，旋即離
    去，經乙○○發覺後統一超商調閱錄影監視畫面始知悉上情
    ，嗣於96年10月1日甲○再度前往該店而報警查獲。
二、案經臺北市政府警察局大安分局報請臺灣臺北地方法院檢察
    署檢察官偵查起訴。
    理  由
一、訊據被告矢口否認涉有上揭犯行，辯稱96年8月24日5時28分
    伊未至該店購物，該監視畫面上之女子不是伊云云，惟查，
    上開事實，業據本院當庭勘驗錄影監視畫面，確認該畫面女
    子身形與被告相符，於5點28分走至後方冷飲櫃、開放式冷
    飲櫃、5時30分彎腰探視冰品庫，31分該名女子至冰品櫃取
    物置於右手，置入隨身攜帶的斜背於右側之背包中等情（見
    本院97年2月20日審理筆錄），並經證人即當日店員乙○○
    到庭指證明確，其並證稱：其認識被告一段時間，因為她常
    常固定的時間於凌晨五點多到店裡買東西，所以特別印象深
    刻。96年8月24日被告剛好進來，拿二罐咖啡，後來其進去
    倉庫拿東西再出來，該二罐咖啡就不見了，由於冰箱剛補完
    貨，也沒有其他客人買這二罐藍山咖啡，故其可確定是她拿
    的，結帳時，她並沒有結帳這二罐咖啡，直到她離去其才確
    認，其只看到二罐咖啡失竊，其餘是店長看錄影帶發現的等
    語明確（見本院上開筆錄），是被告空言辯解乃屬卸責之詞
    ，尚難採信，本件事證明確，其犯行洵堪認定。
二、核被告所為，係犯刑法第320條第1項之竊盜罪。爰審酌被告
    犯罪之動機、目的、手段、品行、所生損害尚輕，惟犯罪後
    經本院多次勘驗錄影畫面及證人當庭指證仍矢口否認犯行之
    態度，浪費國家司法資源等一切情狀，量處如主文所示之刑
    ，並諭知易科罰金之折算標準，以資懲儆。
三、至公訴人認被告尚涉有竊取統一日式茶裡王1瓶、可口可樂1
    瓶，惟經本院數次勘驗上開錄影光碟，被告雖曾靠近冷飲櫃
    ，惟尚無法確認其有竊取該二瓶飲料，且證人乙○○亦證稱
    其並未發現被告有竊取該二瓶飲料，係店長丙○○事後盤點
    始發現當天短少二瓶飲料始發覺，核與證人丙○○於偵查中
    證稱該二瓶飲料係當日大夜班發覺短少，其由錄影畫面查知
    等情相符，按該店既屬開放式冷飲櫃任何人皆可輕易取物，
    且經本院數次勘驗實無法確認被告有取走該二瓶飲料之動作
    ，尚難僅因該店短少二瓶飲料遽認皆係被告竊取，此部分尚
    難認被告犯罪，惟此與前開有罪部分有實質上一罪之關係，
    爰不另為無罪之諭知，併此敘明。
據上論斷，應依刑事訴訟法第452條、第284條之1、第299條第1
項前段，刑法第320條第1項、第41條第1項，刑法施行法第1條之
1。
本案經檢察官黃珮瑜到庭執行職務
中    華    民    國    97    年    2     月    27    日
                  刑事第三庭    法  官  沈君玲
上正本證明與原本無異。
如不服本判決，應於判決送達後10日內向本院提出上訴狀（應抄
附繕本）。告訴人或被害人如對於本判決不服者，應具備理由請
求檢察官上訴，其上訴期間之計算係以檢察官收受判決正本之日
期為準。
                                書記官  張漪蕙
中    華    民    國    97    年    2     月    29    日
附錄本案論罪科刑法條全文
中華民國刑法第320條
（普通竊盜罪、竊佔罪）
意圖為自己或第三人不法之所有，而竊取他人之動產者，為竊盜
罪，處5年以下有期徒刑、拘役或5百元以下罰金。
意圖為自己或第三人不法之利益，而竊佔他人之不動產者，依前
項之規定處斷。
前二項之未遂犯罰之。


司法院資訊處製作；財團法人民間司法改革基金會備份。
